臺灣臺中地方法院民事裁定
                                   110年度中簡字第1809號
原      告  北海精密科技股份有限公司

法定代理人  陳賽岳  
訴訟代理人  歐嘉文律師
被      告  鴻毅精密工業有限公司


法定代理人  林金龍  
訴訟代理人  趙佑全律師
一、上列原告與被告鴻毅精密工業有限公司間因債務人異議之訴
    事件，原告應於本裁定送達後5日內補正下列事項，逾期不
    補正，即駁回其訴：
  ㈠按當事人不適格或欠缺權利保護必要，或依其所訴之事實，
    在法律上顯無理由者，法院得不經言詞辯論，逕以判決駁回
    之。但其情形可以補正者，審判長應定期間先命補正，民事
    訴訟法第249條第2項定有明文。又強制執行法第14條規定，
    債務人異議之訴須主張執行名義成立後，有消滅或妨礙債權
    人請求之事由發生，始得為之。所謂有消滅債權人請求之事
    由，係指足以使執行名義之請求權及執行力消滅之原因事實
    而言。又債務人所主張消滅或妨害債權人請求之事由，須係
    發生在執行名義成立之後者始得為之。若主張之事由在執行
    名義成立之前即已存在，則為執行名義之裁判，縱有未當，
    亦非異議之訴所能救濟，亦即如係以裁判為執行名義時，其
    為異議原因之事實發生在前訴訟言詞辯論終結前者，縱該為
    執行名義之裁判有何不當，即與異議之訴之要件不符，即不
    得提起。最高法院97年度台上字第2653號民事判決意旨參照
    。依上開說明，原告提起本件債務人異議之訴，除應陳明係
    對何強制執行事件之執行程序提出異議，並就該執行程序之
    債務人即本件原告得於執行事件程序終結前提起異議之訴，
    應以有消滅或妨礙債權人即本件被告請求之事由發生，始得
    為之。本件依起訴狀所載，係以原告並未交付「EN2VFNSN0-
    0000-APL逆向複製平台叁台」予原告，從而被告請求原告付
    款之條件尚未成就，自不得請求原告付款等語，而認原告具
    有妨害被告請求權之事由，而提起本件異議之訴。惟查，本
    件強制執行事件之執行名義即本院109年度豐簡字第346號民
    事判決之主文第1項，本係原告於該案中行使同時履行抗辯
    後所為之對待給付判決，而按執行名義有對待給付者，以債
    權人已為給付或已提出給付後，始得開始強制執行，強制執
    行法第4條第3項定有明文。此項對待給付為開始強制執行之
    要件，債權人依對待給付之執行名義聲請強制執行時，應證
    明已為該對待給付之現實給付或提出，執行法院始得開始強
    制執行。惟執行法院就債權人之上揭證明，僅須為形式審查
    即足。本件相對人就系爭對待給付之提出，係以託運單、存
    證信函及照片等件為證，執行法院依形式審查，如可認已合
    法提出，自應開始強制執行，不以該提出之給付經再抗告人
    受領為必要(最高法院104年度台抗字第855號民事裁定意旨
    參照），可知就同時履行對待給付之判決執行，債權人依法
    聲請強制執行，債務人就執行名義本身之同時履行對待給付
    提出異議時，應屬強制執行法第12條聲明異議之範圍，而非
    屬強制執行法第14條第1項所稱「執行名義成立後」所生之
    事由，而得提起債務人異議之訴甚明。且依聲請就被告給付
    內容是否合於債之本旨為鑑定，係對於對待給付內容之爭執
    ，顯與上開最高法院裁判意旨不符，實應由原告另訴處理，
    而非於強制執行程序中，以債務人異議之訴之方式爭執，則
    原告於本件起訴應認並未陳明及主張於執行名義成立後有何
    消滅或妨礙債權人即本件被告請求之事由發生，並得據以提
    起債務人異議之訴，是原告於本件之請求與強制執行法第14
    條之規定有異，爰命原告陳報並提出有符合前引法條規定之
    事由及事證。
　㈡上開書狀及事證應另提繕本2份。　　
二、依民事訴訟法第121條第1項、第249條第1項但書、第249條
    第2項但書裁定。
中　　華　　民　　國　　110 　年　　11　　月　　15　　日
                          臺灣臺中地方法院臺中簡易庭
                                  法　官　張清洲
以上正本證明與原本無異。
本裁定不得抗告。
中　　華　　民　　國　　110 　年　　11　　月　　15　　日
                                  書記官  何惠文